臺灣高雄地方法院民事判決　　　　　　　100年度訴字第705號
原　　　告　亞東預拌混凝土股份有限公司
法定代理人　李坤炎
訴訟代理人　徐國龍
　　　　　　謝志銘
被　　　告　傑風工程股份有限公司
法定代理人　陳鐘田
訴訟代理人　葉信志
上列當事人間給付貨款事件，本院於100 年10月6 日言詞辯論終
結，判決如下：
    主      文
被告應給付原告新臺幣陸拾萬壹仟肆佰伍拾元，及自九十九年九
月二十四日起至清償日止，按週年利率百分之五計算之利息。
原告其餘之訴駁回。
訴訟費用由原告負擔百分之十三，餘由被告負擔。
    事實及理由
一、本件原告起訴主張：被告於民國98年5 月9 日向伊訂購結構
    用預拌混凝土，雙方簽訂材料買賣契約書（下稱系爭契約）
    ，雖約定總價款為新臺幣（下同）759,400 元，然實際上係
    採實作實算計價方式，亦即實際金額多寡係以將來原告實際
    運送交予被告之收受之混凝土及供料數量，計算被告應給付
    之金額，伊已依約陸續將預拌混凝土送至被告指定之地點，
    於98年12月至99年2 月間貨款共計1,611,550 元，扣除被告
    已給付款項，尚積欠687,750 元未給付；雖被告稱並未收受
    原告所起訴主張之混凝土數量及種類，惟原告送交予被告之
    混凝土，均經被告之工地主任即訴外人蕭振創簽收，又系爭
    契約所約定之2000PSI 及3000PSI ，係針對混凝土之強度所
    為之約定，非指特定規格，僅係指原告所提供之混凝土強度
    需經過強度測試，不得低於雙方約定之強度，且系爭爭契約
    縱蕭振創其後經被告解職，然原告就此並不知悉，是被告至
    少仍應負表見代理之授權人責任。為此，爰依雙方買賣契約
    之法律關係，提起本訴。並聲明求為判決：被告應給付原告
    687,750 元，及自本院99年度司促字第45525 號支付命令送
    達翌日起至清償日止，按年息5 ％計算之利息。
二、被告則以：被告承作高雄縣鳳山市（現改制為高雄市鳳山區
    ）五甲國小廚房、景觀、通學步道工程（下稱系爭工程），
    向原告預定預拌混凝土，並約定品項2000PSI 、37立方公尺
    、單價1,600 元，3000PSI 、389 立方公尺、單價1,800 元
    ，總貨款為759,400 元，但因工程慣例此約定數量允許5 至
    10 ％ 之誤差，如有誤差在10％範圍內不得辦理追加減，故
    基於權益考量，雙方始加列以業主工程計算實作實算之特約
    條款。俟上開工程完工後，雖被告有變更工程，所需用之預
    拌混凝土總數與業主高雄縣政府結算後，亦僅2000PSI 混凝
    土多4.51立方。被告除給付貨款759,400 元，對於超過系爭
    契約所約定之2000PSI 混凝土部分，則按工程慣例支付20％
    貨款結案，被告均已依約如數給付貨款。至原告提出之98年
    12 月21 日、99年1 月20日及2 月10日預拌混凝土請款單，
    其中部分被告並未向原告訂購之品項共計80,050元，應予扣
    除。又原告提出尚未給付貨款之交貨數量，既顯逾雙方系爭
    契約之約定，未事先向被告確認，且送貨單據亦非工地負責
    人簽收，則原告是否如請款單數量出貨，即有疑義。在原告
    於事後商請已離職之工地主任蕭振創補簽98年12月份之出貨
    單，伊否認得據此主張尚有積欠貨款等語，資為抗辯。並聲
    明求為判決：（一）原告之訴駁回；（二）如受不利判決，
    願供擔保請准宣告免為假執行。
三、兩造不爭執之事實：
    被告於98年5月9日向原告訂購結構用預拌混凝土，雙方並簽
    訂材料買賣契約書。
四、爭點之論述：
（一）兩造訂定系爭契約所約定其買賣標的之品項規格、單價及
      數量為何？
（二）原告提出98年12月21日、99年1月20日及2月10日預拌混凝
      土請款單，請求被告給付積欠之貨款，有無理由？若有理
      由，被告應給付積欠之貨款數額為若干？
五、得心證之理由：
（一）兩造訂定系爭契約所約定其買賣標的之品項規格、單價及
      數量為何？
    (一)按解釋意思表示，應探求當事人之真意，不得拘泥於所用
      之辭句，民法第98條定有明文。而解釋私人之契約應通觀
      全文，並斟酌立約當時之情形，以期不失立約人之真意。
      最高法院著有18年上字第1727號判例要旨足參。且契約應
      以當事人立約當時之真意為準，而真意何在，又應以過去
      事實及其他一切證據資料為斷定之標準，不能拘泥文字致
      失真意。此亦經最高法院19年上字第453 號判例闡示明確
      。
    (二)經查，兩造簽訂系爭契約於第1 條固約明契約之品項規格
      及數量分別為2000PSI 預拌混凝土，每立方公尺單價為1,
      600 元，數量37立方公尺；3000PSI 預拌混凝土每立方公
      分單價為1,800 元，數量389 立方公尺（下稱系爭約定數
      量），總貨款為759 ,400元等情；然於備註欄亦均記載實
      作實算計；且於契約之第2 條亦再約明契約之總價（含營
      業稅）亦記載實作實算計，有兩造簽署之材料買賣契約在
      卷可參（見本院卷第7 頁），是兩造就買賣標的之品項規
      格、單價及數量之約定，究竟係依系爭約定數量為準，或
      依實作實算計算，在兩造有所爭執之情形下，難認明確。
      而查：
    (1)依被告所提出所承作系爭工程之第一次變更設計議定書所
      載，其中項目第14項2000 PSI預拌混凝土及澆置，系爭工
      程原契約之數量為37立方公尺、第15項3000PSI 預拌混凝
      土及澆置原契約之數量為389 立方公尺，有被告所提出高
      雄縣鳳山市五甲國小廚房. 景觀. 通學步道工程第一次變
      更設議定書在卷可稽（見本院卷第215 頁以下），與系爭
      契約約定數量內容相符，亦與被告所提出之高雄縣政府結
      算明細表上所載之數量相一致（見本院卷第100 頁，以下
      簡稱系爭明細表）；然證人即參與五甲國小設計之華兆建
      築師事務所設計總監劉晉旭到庭證稱：本件工程結算，就
      結算明細表中預拌混凝土部分，是指和鋼筋混合澆製的部
      份，但其他仍有一些，是沒有需要與鋼筋澆製的，例如座
      椅、木棧平台等，都有需要混凝土，而此部份就會列在其
      他明細表，其實明細表共有28張等語（見本院卷第279 頁
      ），而經本院向高雄市政府函調本系爭工程結算明細表核
      對之結果，系爭工程結算明細表中，確實包括上開證人劉
      晉旭所證述需要使用混凝土，如木棧平台、座椅等，且結
      算表明細確實共計達28頁，此有高雄市政府教育局100 年
      9 月6 日高市四維教小字第1000057715號函及隨函附送之
      明細表在卷（見本院卷第228 至第316 頁），是被告所提
      出之系爭明細表，顯非系爭工程結算之唯一明細表，是系
      爭契約第1 條所約定之前開數量，應僅係鋼筋混合澆製項
      目之部分，又因被告就前開由高雄市教育局所檢送之結算
      明細表中，就有關諸如排水溝等，亦用到混凝土之事實並
      不爭執，僅辯稱所需之混凝土應已包括至前述系爭明細表
      中第14、15項之部分等語（見本院卷第323 頁），然因此
      部分之辯稱與證人劉晉旭上開證詞不相符合，而被告亦當
      庭表示並不否認證人劉晉旭之證詞（見本院卷第323 頁）
      ，是被告此部分之抗辯，自難信為真實。是上開由高雄市
      教育局所檢送之結算明細表中，除第14項2000 PSI預拌混
      凝土及澆置及第15項3000PSI 預拌混凝土及澆置外，亦有
      其他工程項目亦有使用之預拌混凝土之事實，已堪認定。
    (2)又系爭工程需用之預拌混凝土，因被告係於98年4 月14日
      標得系爭工程，復於98年10月30日標得系爭工程第1 次變
      更設計之標案，有高雄縣政府各項採購開決標記錄表二份
      在卷可稽（見本院卷第331 、332 頁），且證人劉晉旭亦
      到庭證稱：這個案子景觀部分有變更過，景觀部分包含水
      溝、水溝的長度及寬度都有變更等語（見本院卷第279 頁
      ），核與證人即被告指定工地負責人蕭振創證稱：當初有
      一小段因附近里長抗議，所以有重做等語（見本院卷第24
      9 頁）相符，又證人即系爭工程施工人員黃松輝亦到庭證
      稱：多多少少有追加其他工程，例如校門口及追加一條水
      溝，而有欠混凝土的話因為公司沒有人在那邊，所以我們
      就直接叫了等語（見本院卷第252 頁）相一致；則被告所
      進行之工程已逾原先預定工程，且有變更設計之情事，堪
      以認定，另依證人黃松輝之上開證詞，既有追加水溝之工
      程，復有訂購混凝土之事實，又原告所提出之簽收單，亦
      多有由證人黃松輝簽收者，有原告所提出之簽收單在卷（
      見本院卷第176 頁以下），且由證人黃松輝所簽收之混凝
      土，被告亦有曾不予爭執而逕予付款者，此由證人黃松輝
      曾於98年7 月1 日代簽原告所送至系爭工程施工處所之混
      凝土，而被告已支付至98年7 月17日前原告所送交至系爭
      工程施工處泥凝土貨款等情，即足證之，此有請款單、支
      票及簽收單在卷可憑（見本院卷第94、95、180 、181 頁
       ） ，再佐以被告亦未提出其他曾向另外混凝土供應商訂
      貨之相關證據，是堪認被告因承攬系爭工程，所需之混凝
      土，依兩造之真意，均應係向原告訂購，而應非限於系爭
      結算表所示第14、15項所載2000 PSI預拌混凝土及澆置及
      3000PSI 預拌混凝土及澆置部分。又如前所述，系爭工程
      既有追加，且尚有其他工程亦需使用混凝土，而被告就所
      需混凝土部分亦均係向原告訂購，則被告因承攬系爭工程
      所需預拌混凝土，應較系爭契約上所預定之數量為多，無
      僅以原契約預定數量即足完成系爭工程之理，是兩造成立
      系爭契約買賣標的物數量之意思表示，應非僅限於系爭契
      約所載明數量，而係採實作實付，應以原告實際給付予被
      告之數量為準。
    (3)被告固復以系爭契約約定品項及價格為每立方公尺2000PS
      I （即強度140kg/c ㎡）1600元及每立方公尺3000PSI （
      即強度210kg/c ㎡）1800元，惟原告提出之98年12月21日
      、99年1 月20日及2 月10日預拌混凝土請款單，其中部分
      並非其向原告訂購之品項應予扣除云云置辯。惟查，所謂
      約定品項2000PSI （即強度140kg/c ㎡）及3000PSI （即
      強度210kg/c ㎡）非特定規格之預拌混凝土，而係指不同
      強度之預拌混凝土，此經原告陳報在卷（見本院卷第113
      頁）；參如前所述，系爭工程尚有系爭結算表所示第14、
      15項所載2000 PSI預拌混凝土及澆置及3000PSI 預拌混凝
      土及澆置部分以外，多項使用原告給付之預拌混凝土之情
      形，而參於98年6 月1 日，原告曾提供強度175kg/c ㎡之
      預拌混凝土4 立方公尺予被告簽收使用，有98年6 月1 日
      亞東預拌混凝土股份有限公司預拌混凝土送貨單在卷可查
      （見本院卷第176 頁，下稱98年6 月1 日送貨單），而被
      告至98年7 月17日前，就原告向其請款之部分，均無爭執
      並予以付款，此有上述原告所提出98年7 月17日預拌混凝
      土請款單及支票影在卷可佐（見本院卷第94、95頁），足
      認兩造就買賣標的所為之意思合致，非僅限於2000PSI （
      即14 0kg/c㎡）及3000PSI （即210kg/c ㎡）之預拌混凝
      土，渠等之真意應包括被告承攬系爭工程所需各類強度之
      全部混凝土，自不能拘泥於系爭契約上就品名/ 規格，僅
      記載2000 PSI及3000PSI 預拌混凝土，即認原告其餘送達
      予被告並經簽收者即非屬契約約定之給付範圍。又上述原
      告於98年7 月17日之請款單，就預拌混凝土之單價記載00
      0000 0k g/c ㎡為1,523.8090元、0000000kg/c ㎡為1,71
      4,2850元，總貨款金額為283,200 元，有上述98年7 月17
      日亞東預拌混凝土股份有限公司高雄廠預拌混凝土請款單
      在卷可查（見本院卷第94頁，下稱98年7 月17日請款單）
      ，均與系爭契約上所載之金額不相一致，而被告既未爭執
      上開98年7 月17日請款單之單價及總金額，且於98年10月
      31日開立支票給付貨款，有支票乙紙在卷可參（見本院卷
      第95頁），均俱如前述，再佐以且於本院審理期間，就原
      告所提出之請款單，亦僅爭執數量及品名，就單價部分，
      並未有爭等情故系爭契約兩造合意之標的價格，亦應非以
      2000PSI 單價1,600 元，3000PSI 單價1,800 元計算，而
      應係以原告出貨當時實際價格計算之事實，應認為真實。
    (4)綜上，依兩造締約時之真意，應係約定被告因承攬系爭工
      程所需之預拌混凝土，均向原告訂購，而價金則依當時原
      告出貨之價格為準，是雙方約定最終以實作實算計算總貨
      款。
（二）就原告提出98年12月21日、99年1 月20日及2 月10日預拌
      混凝土請款單，請求被告給付積欠之貨款，有無理由之部
      分：
    (一)按當事人主張有利於己之事實者，就其事實有舉證之責任
      。但法律別有規定，或依其情形顯失公平者，不在此限，
      民事訴訟法第277 條定有明文。又原告對於自己主張之事
      實已盡證明之責後，被告對其主張，如抗辯其不實並提出
      反對之主張者，則被告對其反對之主張，亦應負證明之責
      ，此為舉證責任分擔之原則。又原告於起訴原因已有相當
      之證明，而被告於抗辯事實並無確實證明方法，僅以空言
      爭執者，當然認定其抗辯事實之非真正，而應為被告不利
      益之裁判。最高法院著有18年上字第2855號、18年上字第
      1679號判例足資參照。次按，民法第169 條規定之表見代
      理，係為保護第三人而設，本人如有使第三人信以為其有
      以代理權授與他人之行為，而與該他人交易，即應使本人
      負授權人責任，而此項表見代理云者，原係指代理人雖無
      代理權，而有可使人信其有代理權之情形而言，與民法第
      107 條所定代理權之限制及撤回之情形無關，最高法院另
      著有70年台上字第3515號判例意旨參照。
    (二)經查，原告主張被告尚欠款687,750 元之事實，固據提出
      上開98年12月21日、99年1 月20日及99年2 月10日之請款
      單為憑，惟上開請款單，係由證人蕭振創所簽收，然依證
      人蕭振創於本院審理時所證述：五甲國小之完工日期是在
      農曆年前完工，然上開請款單是在99年4 月份才補簽，而
      補簽時係基於互信原則，並沒有對照任何資料等語（見本
      院卷第248 、249 頁）。又因證人蕭振創已於99年1 月30
      日離職，此為兩造所不爭（見本院卷第170 、171 頁），
      則原告既係於系爭工程完工後，再由證人蕭振創事後補簽
      前述請款單，本應注意在系爭工程完工後，證人蕭振創是
      否仍就系爭工程其餘未簽認之事項，猶經被告授與代理權
      ，原告就此既未予詳查，自有過失，自不能僅以上開3 份
      請款單，逕予認定被告確實積欠原告如請款單所示之款項
      。
    (三)而原告主張於98年12月至99年2 月間，確實曾運送被告所
      訂購之混凝土至系爭工程施作工地之事實，除前述請款單
      外，原告另提出與上揭請款單所載內容相符之送貨單137
      份為憑（見本院卷第54-93 頁），其中本院卷第79頁至第
      93頁由原告所提出之出貨單，證人黃松輝於本院審理期間
      ，已到院證述均為其所簽收，且均用於系爭工程之工地等
      語（見本院卷第250 頁），而另原告其餘所提出，附本院
      卷第54頁至第57頁、第62頁至第64頁、第68頁、第72頁，
      則均為被告公司人員所簽乙節，亦經證人蕭振創來院指認
      明確（見本院卷第249 頁）。又依證人蕭振創所證述，莊
      育成、黃順成及劉金明均為系爭工程之小包商，而原告所
      提出之簽收單中，莊育成、黃順成及劉金明的簽名，均為
      此等小包商簽名無誤（見本院卷第251 頁）。而依證人蕭
      振創所證稱：我們叫貨前都有先算數量，估算約多少就叫
      多少，我是以圖說為主，有時現場施作會比圖說多，我們
      會把它做完，所以會叫多一點，印象中有發生，但不多，
      小包他們叫料應該也是依照圖說為準，然後去增減，因為
      我人不一定在那邊，所以會委託小包幫我簽收，而一般工
      程實務也是如此，小包可以叫料也可以簽收等語（見本院
      卷第251 頁）；另證人黃松輝亦證述：我們是有欠就叫，
      且當初也不是一個人在叫，是有很多人在叫，都是用在工
      地、無法確定數額，但所送來的每一車都有送貨完畢，因
      為他在運轉，依經驗來看都有送貨完畢、簽收時沒有經過
      公司授權，但因為當時混凝土有欠，公司又沒有人在那邊
      ，所以我們就直接叫了，一般也是如此，不可能沒有人在
      那邊，我們就不施作等語（見本院卷第252- 253頁）。本
      院復審酌原告於98年7 月17日以前所運送至系爭工程工地
      之混凝土，亦曾有由訴外人黃松輝簽收，而被告其後並未
      予爭執並予以付款者，有上述98年7 月17日請款單、出貨
      單及支票在卷可憑（其中98年7 月17日前由證人楊松輝簽
      收之出貨單見本院卷第176 頁以下）。因被告並不爭執證
      人蕭振創為系爭契約上所約定由被告指定之連絡人（見本
      院卷第137 頁），故客觀上應認證人蕭振創本即有代理被
      告簽收原告所交付之混凝土貨物之權；至其餘系爭工程之
      下包，由被告先前並不否認已收受由下包所簽收之混凝土
      ，並已付款等情以觀，客觀上堪認已足使原告信以為就由
      次承攬系爭工程之下包，就簽收混凝土之部分，被告有以
      代理權授與其他下包之行為，被告就此自應負授權人之責
      任。
    (四)又除上揭經證人蕭振創所證述為其所簽收，以及證人黃松
      輝所簽收者外，原告所其餘所提出之出貨單，簽收狀態則
      如附表所示；又因如前所述，莊育成、黃順成及劉金明亦
      均為系爭工程之下包，則渠等三人所為之簽收，亦應認符
      合表見代理之要件，而應由被告負履行之責。至其餘附表
      一所示之部分，附表一編號15、16、19、25、33、34、53
      、54等部分，出貨單上固均僅單簽署一「黃」字，惟該「
      黃」字之簽署字跡，以肉眼辨視之結果，均與「黃順成」
      署押上「黃」字第寫法相似，依證人蕭振創上開所證，原
      告所提出之出貨單，黃順成之部分，均為下包黃順成親簽
      ，並參以證人蕭振創亦於本院曾證述：有時在工地都是叫
      一個字等情以觀（見本院卷第249 頁），上開出貨單縱僅
      簽署「黃」，應認係黃順成簽署無誤，而亦應由被告負表
      見代理之責。反之，如附表一編號1 、2 、7 之出貨單部
      分，雖有簽署「莊」，惟若非過於模糊，即與其他出貨單
      上由「莊育成」所簽署之字跡，由肉眼視之相異，在原告
      未能為其他舉證之情形下，自難認係由莊育成，或其他有
      代理權或足以構成表見代理之人所簽收，自難認被告應就
      此部分負授權人之責；同理，附表一編23、26、27、28、
      32 、40 之出貨單部分，其上僅簽署「杜」、「杜（代）
      」、「杜（代簽）」等，均無法證明係何人所簽署，在原
      告就此部分無法立證之情形下，亦無法為有利原告之認定
      。而其餘未有簽名簽收之部分，如附表一編號3 、4 、47
      、51等部分，在原告亦未能為其他證明之情形下，亦不足
      認原告所為已出貨予被告，被告應負出賣人或表見代理人
      之主張為有理由。
    (五)至被告所稱系爭契約既約定實做實算，則依系爭工程經前
      高雄縣政府驗收之結果，數量應不若原告所主張交付之數
      量部分，固提出系爭明細表為憑，惟如前所述，系爭工程
      之結算明細表，應共計有28張，而除被告所提出之系爭明
      細表外，其餘明細表亦尚有其他項目，如木棧平台、座椅
      、水溝等項目，另需使用混凝土，又被告亦自承：在五甲
      工地需要混凝土只有被告此一廠商而已等語（見本院卷第
      170 頁），是在被告未能提出其他相關證據，如鑑定系爭
      工程全體究竟使用若干數量混凝土之情形下，尚難僅以此
      為有利被告之認定。
    (六)綜上，如附表一所示編號1 、2 、3 、4 、7 、23、26、
      27 、28 、32、40、47、51等部分，既難認被告應負代理
      人本人或表見代理人授權人之責，自應由原告所提出之前
      揭3紙 請款單中予以扣除。又因依原告所提出之請款單，
      係於計算總出貨數量後，再加計5 ％稅額作為請款金額，
      此有前揭3 份請款單在卷可稽，則扣除上開金額部分，自
      應以未稅前之金額先予扣除，再加計稅額，方較合理。是
      於扣除上開應予扣除之部分，原告所提出之3 紙請款單，
      可請求之金額即應分別如附表二所示，而合計之金額即應
      為743,850 元。又因原告主張上開3 紙請款單中，被告已
      已給付部分款項，即142,400 元（即830,150-687,750 ＝
      142,400 ），則被告尚應給付原告之總貨款為601,450 元
      （743,850 元－142,400 元＝601,450 元），是原告請求
      被告給付601,450 元，於法有據；逾此部分之請求，則無
      理由。
六、綜上所述，原告依契約及表見代理之法律關係，請求被告給
    付601,450 元，以及自支付命令繕本送達翌日即99年9 月24
    日起至清償日止，按週年利率5 ％計算之遲延利息，依法尚
    無不合，應予准許，原告逾此範圍之請求，尚屬無據，應予
    駁回。
七、本件事證已臻明確，兩造其餘攻擊防禦方法及證據，諸如訴
    外人蕭振創於離職後仍代理被告簽具請款單、被告是否係按
    工程慣例始額外支付20％貨款結案等，核與判決之結果不生
    影響，爰不一一論列，併此敘明。
據上論結，本件原告之訴為一部有理由，一部無理由，依民事訴
訟法第79條，判決如主文。
中    華    民    國   100    年    10    月    20    日
                      民事第六庭法  官  李怡諄
以上正本係照原本作成。
如對本判決上訴，須於判決送達後20日內向本院提出上訴狀。如
委任律師提起上訴者，應一併繳納上訴審裁判費。
中    華    民    國   100    年    10    月    20    日
                                書記官  陳俊亦
 附表一：
┌──┬─────┬───┬──────┬─────┬────┬──────┐
│編號│送貨單編號│本院卷│日        期│ 出貨數量 │簽名者  │應扣除之金額│
│    │          │      │            │(立方公尺)│        │  (新臺幣)  │
├──┼─────┼───┼──────┼─────┼────┼──────┤
│ 01 │10042     │58頁  │98年11月27日│3.5       │莊      │5,333元     │
├──┼─────┼───┼──────┼─────┼────┼──────┤
│ 02 │10045     │同上  │同上        │4.0       │莊      │6857.14元   │
├──┼─────┼───┼──────┼─────┼────┼──────┤
│ 03 │10049     │同上  │98年11月30日│5.0       │無      │8571.425元  │
├──┼─────┼───┼──────┼─────┼────┼──────┤
│ 04 │10049     │同上  │同上        │3.0       │無      │5142.855元  │
├──┼─────┼───┼──────┼─────┼────┼──────┤
│ 05 │10062     │59頁  │同上        │5.0       │莊育成  │無          │
├──┼─────┼───┼──────┼─────┼────┼──────┤
│ 06 │10062     │同上  │同上        │3.0       │莊育成  │無          │
├──┼─────┼───┼──────┼─────┼────┼──────┤
│ 07 │10021     │60頁  │98年12月1日 │5.0       │莊(模糊)│8571.425元  │
├──┼─────┼───┼──────┼─────┼────┼──────┤
│ 08 │10021     │同上  │同上        │3.0       │莊育成  │無          │
├──┼─────┼───┼──────┼─────┼────┼──────┤
│ 09 │10069     │同上  │同上        │5.0       │莊育成  │無          │
├──┼─────┼───┼──────┼─────┼────┼──────┤
│ 10 │10069     │同上  │同上        │1.0       │莊育成  │無          │
├──┼─────┼───┼──────┼─────┼────┼──────┤
│ 11 │10083     │61頁  │同上        │5.0       │莊育成  │無          │
├──┼─────┼───┼──────┼─────┼────┼──────┤
│ 12 │10083     │同上  │同上        │3.0       │莊育成  │無          │
├──┼─────┼───┼──────┼─────┼────┼──────┤
│ 13 │10023     │同上  │98年12月2日 │4.0       │劉金明  │無          │
├──┼─────┼───┼──────┼─────┼────┼──────┤
│ 14 │10023     │同上  │同上        │2.5       │劉金明  │無          │
├──┼─────┼───┼──────┼─────┼────┼──────┤
│ 15 │10124     │65頁  │98年12月7日 │5.0       │黃      │無          │
├──┼─────┼───┼──────┼─────┼────┼──────┤
│ 16 │10124     │同上  │同上        │3.0       │黃      │無          │
├──┼─────┼───┼──────┼─────┼────┼──────┤
│ 17 │10046     │同上  │98年12月8日 │4.0       │莊育成  │無          │
├──┼─────┼───┼──────┼─────┼────┼──────┤
│ 18 │10048     │同上  │同上        │3.0       │莊育成  │無          │
├──┼─────┼───┼──────┼─────┼────┼──────┤
│ 19 │10060     │66頁  │同上        │3.0       │黃      │無          │
├──┼─────┼───┼──────┼─────┼────┼──────┤
│ 20 │10040     │同上  │98年12月9日 │5.0       │莊育成  │無          │
├──┼─────┼───┼──────┼─────┼────┼──────┤
│ 21 │10040     │同上  │同上        │3.0       │莊育成  │無          │
├──┼─────┼───┼──────┼─────┼────┼──────┤
│ 22 │10041     │同上  │同上        │5.0       │莊育成  │無          │
├──┼─────┼───┼──────┼─────┼────┼──────┤
│ 23 │10048     │67頁  │98年12月10日│3.5       │杜(代)  │5999.9975元 │
├──┼─────┼───┼──────┼─────┼────┼──────┤
│ 24 │10041     │69頁  │98年12月9日 │4.0       │莊育成  │無          │
├──┼─────┼───┼──────┼─────┼────┼──────┤
│ 25 │10025     │同上  │98年12月10日│4.0       │黃      │無          │
├──┼─────┼───┼──────┼─────┼────┼──────┤
│ 26 │10086     │同上  │98年12月11日│3.0       │杜(代)  │5142.855元  │
├──┼─────┼───┼──────┼─────┼────┼──────┤
│ 27 │10109     │同上  │同上        │5.0       │杜(代)  │8571.425元  │
├──┼─────┼───┼──────┼─────┼────┼──────┤
│ 28 │10109     │70頁  │同上        │4.0       │杜(代)  │6857.14元   │
├──┼─────┼───┼──────┼─────┼────┼──────┤
│ 29 │10020     │同上  │98年12月12日│5.0       │劉金明  │無          │
├──┼─────┼───┼──────┼─────┼────┼──────┤
│ 30 │10020     │同上  │同上        │3.0       │劉金明  │無          │
├──┼─────┼───┼──────┼─────┼────┼──────┤
│ 31 │10021     │同上  │98年12月15日│4.0       │黃順成  │無          │
├──┼─────┼───┼──────┼─────┼────┼──────┤
│ 32 │10037     │71頁  │同上        │4.0       │杜(代簽)│6857.14元   │
├──┼─────┼───┼──────┼─────┼────┼──────┤
│ 33 │10081     │同上  │同上        │4.0       │黃      │無          │
├──┼─────┼───┼──────┼─────┼────┼──────┤
│ 34 │10081     │同上  │同上        │3.5       │黃      │無          │
├──┼─────┼───┼──────┼─────┼────┼──────┤
│ 35 │10114     │同上  │同上        │4.0       │莊育成  │無          │
├──┼─────┼───┼──────┼─────┼────┼──────┤
│ 36 │10116     │73頁  │同上        │4.0       │莊育成  │無          │
├──┼─────┼───┼──────┼─────┼────┼──────┤
│ 37 │10033     │同上  │98年12月16日│4.0       │莊育成  │無          │
├──┼─────┼───┼──────┼─────┼────┼──────┤
│ 38 │10040     │同上  │同上        │4.0       │莊育成  │無          │
├──┼─────┼───┼──────┼─────┼────┼──────┤
│ 39 │10012     │同上  │98年12月17日│1.5       │莊育成  │無          │
├──┼─────┼───┼──────┼─────┼────┼──────┤
│ 40 │10011     │74頁  │98年12月18日│4.0       │杜(代簽)│2571.4275元 │
├──┼─────┼───┼──────┼─────┼────┼──────┤
│ 41 │10088     │75頁  │同上        │2.0       │黃順成  │無          │
├──┼─────┼───┼──────┼─────┼────┼──────┤
│ 42 │10027     │同上  │98年12月21日│4.0       │莊育成  │無          │
├──┼─────┼───┼──────┼─────┼────┼──────┤
│ 43 │10069     │同上  │98年12月24日│4.0       │莊育成  │無          │
├──┼─────┼───┼──────┼─────┼────┼──────┤
│ 44 │10069     │同上  │同上        │1.0       │莊育成  │無          │
├──┼─────┼───┼──────┼─────┼────┼──────┤
│ 45 │10057     │76頁  │98年12月25日│5.0       │莊育成  │無          │
├──┼─────┼───┼──────┼─────┼────┼──────┤
│ 46 │10057     │同上  │同上        │1.0       │莊育成  │無          │
├──┼─────┼───┼──────┼─────┼────┼──────┤
│ 47 │10078     │同上  │98年12月26日│3.0       │無      │4875元      │
├──┼─────┼───┼──────┼─────┼────┼──────┤
│ 48 │10016     │同上  │98年12月28日│4.0       │莊育成  │無          │
├──┼─────┼───┼──────┼─────┼────┼──────┤
│ 49 │10016     │77頁  │同上        │1.0       │莊育成  │無          │
├──┼─────┼───┼──────┼─────┼────┼──────┤
│ 50 │10036     │同上  │同上        │4.0       │黃順成  │無          │
├──┼─────┼───┼──────┼─────┼────┼──────┤
│ 51 │10036     │同上  │同上        │1.5       │無      │2571.4275元 │
├──┼─────┼───┼──────┼─────┼────┼──────┤
│ 52 │10039     │同上  │同上        │2.0       │黃順成  │無          │
├──┼─────┼───┼──────┼─────┼────┼──────┤
│ 53 │10014     │78頁  │98年12月30日│4.0       │黃      │無          │
├──┼─────┼───┼──────┼─────┼────┼──────┤
│ 54 │10014     │同上  │同上        │2.0       │黃      │無          │
├──┼─────┼───┼──────┼─────┼────┼──────┤
│ 55 │10004     │同上  │98年12月31日│1.5       │黃順成  │無          │
└──────────────────────────────┴──────┘
附表二：(單位：新臺幣)
┌──┬───────┬──────────┬────────────┐
│編號│項          目│依附表一應扣除之金額│扣除後加計5%稅額之金額  │
│    │              │                    │(元以下四捨五入)        │
├──┼───────┼──────────┼────────────┤
│    │98年12月21日  │74,761.5425元       │351,050元               │
│ 01 │請款單未稅前  │( 即附表一編號01至04│                        │
│    │金額409,095元 │、07、23、26至28、32│                        │
│    │              │、40)               │                        │
├──┼───────┼──────────┼────────────┤
│ 02 │99年1 月20日請│7,428.4275元        │191,000元               │
│    │款單未稅前金額│( 即附表一編號47、51│                        │
│    │189,333元     │)                   │                        │
├──┼───────┼──────────┼────────────┤
│ 03 │99年2 月10日請│無                  │201,800元               │
│    │款單未稅前金額│                    │                        │
│    │192,190 元    │                    │                        │
├──┴───────┴──────────┼────────────┤
│合                                      計│743,850元               │
└─────────────────────┴────────────┘